臺灣新北地方法院刑事判決
111年度審易字第688號
公  訴  人  臺灣新北地方檢察署檢察官
被      告  葉金龍

                    籍設新北市○○區○○○道0段0號0樓                        （新北市○○區○○○○○○

上列被告因妨害自由等案件，經檢察官提起公訴（111年度偵字
第4302號），被告於準備程序進行中就被訴事實為有罪之陳述，
本院裁定本件進行簡式審判程序並判決如下：
    主  文
葉金龍犯強制罪，處拘役參拾日，如易科罰金，以新臺幣壹仟元
折算壹日。又犯恐嚇危害安全罪，處拘役貳拾日，如易科罰金，
以新臺幣壹仟元折算壹日。應執行拘役肆拾日，如易科罰金，以
新臺幣壹仟元折算壹日。
    事實及理由
一、查被告葉金龍所犯係死刑、無期徒刑、最輕本刑為3 年以上
    有期徒刑以外之罪，其於準備程序就被訴事實為全部有罪之
    陳述，經告知簡式審判程序之旨，並聽取其與檢察官之意見
    後，本院認無不得或不宜改依簡式審判程序進行之處，爰依
    刑事訴訟法第273 條之1 第1 項、第284 條之1 之規定，裁
    定進行簡式審判程序。
二、本件犯罪事實及證據，除證據並所犯法條欄一編號1、2「被
    告葉金龍之供述、告訴人張善龍之指訴」更正為「被告葉金
    龍於警詢、偵查中之供述；告訴人張善龍於警詢、偵查中之
    指訴」；證據部分補充「被告葉金龍於本院準備程序及審理
    中之自白」外，其餘均引用如附件起訴書之記載。
三、核被告所為，係犯刑法第304 條第1 項之強制罪及同法第30
    5 條之恐嚇危害安全罪。被告所犯上開2罪，犯意各別，行
    為互殊，應予分論併罰。爰審酌被告與告訴人張善龍素不相
    識，僅因偶然與告訴人發生行車糾紛，竟率爾以附件起訴書
    記載之方式妨害告訴人行使手機之權利，並恫嚇告訴人，使
    告訴人心生畏懼，法治觀念顯有不足，行為應予以非難，兼
    衡其素行（見臺灣高等法院被告前案紀錄表1份）、國中畢
    業之智識程度（見本院卷附被告個人戶籍資料查詢結果1 紙
    ）、家庭經濟狀況勉持（見偵卷第6頁被告調查筆錄受詢問
    人欄）、犯罪之動機、目的手段及被告犯後均坦承犯行，惟
    尚未與告訴人達成調解或獲得諒解等一切情狀，分別量處如
    主文所示之刑，並均諭知易科罰金之折算標準，暨定應執行
    刑及諭知易科罰金之折算標準，以示懲儆。至被告為本案恐
    嚇犯行所用之棍棒1 支並未扣案，前開物品又非屬違禁物或
    本院應義務沒收之物，該物品又甚易取得，價值不高，並不
    具備刑法上之重要性，故不予宣告沒收，附此敘明。
據上論斷，應依刑事訴訟法第273條之1第1項、第299條第1 項前
段、第310條之2、第454條第2項，判決如主文。
本案經檢察官洪郁萱偵查起訴，由檢察官高智美到庭執行公訴。
中    華    民    國   111    年    5     月    26    日
                  刑事第二十三庭  法  官  傅明華
上列正本證明與原本無異。
如不服本判決，應於判決送達後20日內敘明上訴理由，向本院提
出上訴狀 (應附繕本) ，上訴於臺灣高等法院。其未敘述上訴理
由者，應於上訴期間屆滿後20日內向本院補提理由書「切勿逕送
上級法院」。
                                  書記官  盧姿妤
中    華    民    國   111    年    5     月    26    日
附錄本案論罪科刑法條全文：
中華民國刑法第304條
以強暴、脅迫使人行無義務之事或妨害人行使權利者，處 3 年
以下有期徒刑、拘役或 9 千元以下罰金。
前項之未遂犯罰之。

中華民國刑法第305條
以加害生命、身體、自由、名譽、財產之事恐嚇他人，致生危害
於安全者，處 2 年以下有期徒刑、拘役或 9 千元以下罰金。
------------------------------------------------------　
附件：
臺灣新北地方檢察署檢察官起訴書
                                     111年度偵字第4302號
　　被　　　告　葉金龍　男　46歲（民國00年0月00日生）
　　　　　　　　　　　　籍設新北市三重地政事務所
　　　　　　　　　　　　現居新北市○○區○○路0段0巷00                         號4樓
　　　　　　　　　　　　國民身分證統一編號：Z000000000號
上列被告因妨害自由案件，已經偵查終結，認應該提起公訴，茲
將犯罪事實及證據並所犯法條分敘如下：
　　　　　　犯罪事實
一、葉金龍於民國110年9月10日上午8時10分許，駕駛自用小客
    車行經新北市五股區登林路與貿商巷5弄口時，因與騎乘普
    通重型機車行經該處之張善龍發生行車糾紛，竟基於強制、
    恐嚇等犯意：先將車暫停於車道，再持1根長木棍下車與張
    善龍理論，並於張善龍取出其所有手機攝錄蒐證時，奪取將
    該手機並丟至一旁花圃內，藉此強暴手段妨害張善龍行使權
    利；再於張善龍表示欲報警處理，要求其留置現場時，開車
    撞擊站立於其車輛左前方、而在對向車道之張善龍，以此等
    加害張善龍身體方式，致張善龍因而心生畏懼，致生危害於
    安全。
二、案經張善龍訴由新北市政府警察局蘆洲分局報告偵辦。
　　　　　　證據並所犯法條
一、證據清單暨待證事實：
編號 證據名稱 待證事實 1 被告葉金龍之供述 坦承其與告訴人張善龍於犯罪事實欄所載時間、地點發生糾紛，其因而取出木棍下車找告訴人理論，並有將告訴人的手機放到花圃，且其上車後，欲開車離去，踩油門1下，就往告訴人方向去之事實。 2 告訴人張善龍之指訴 被告於犯罪事實欄所載時間、地點，遭被告以手持棍子理論、搶走手機及駕車撞擊其左膝等行為恐嚇，致其因而心生畏懼，並妨害其錄影蒐證權利之事實。 3 現場監視器錄影檔案、被告車輛之行車紀錄器檔案、告訴人提出之錄影檔案暨照片，及本署勘驗筆錄 1、被告與告訴人於犯罪事實欄所載時、地發生行車糾紛，被告隨即停車並持棍棒衝至告訴人面前與其理論之事實。 2、被告於監視器顯示時間08：11：53，將某物丟至案發地點旁之花圃內，告訴人隨即將該物撿起，並持該物至被告車頭旁拍攝被告，是被告所丟擲者為告訴人手機之事實。 3、被告上車後，於監視器顯示時間08：12：34，駕車往左前方，衝撞告訴人之腿部，而斯時告訴人係站在被告之對向車道之事實。 4 神腦國際機器完修單客戶存根聯、手機毀損照片 告訴人之手機遭被告丟擲，螢幕並有裂痕之事實。 
二、核被告葉金龍所為，係犯刑法第304條強制、第305條恐嚇等
    罪嫌。被告所犯上開2罪，犯意各別，行為殊異，請予分論
    併罰。又被告持供本件恐嚇犯行所用之棍棒1支，未據扣案
    ，且無證據證明尚存在，爰不另聲請沒收。
三、告訴暨報告意旨另認，被告奪取告訴人手機，並丟至花圃內
    之行為，導致該手機內儲存資料遺失，另涉犯刑法第354條
    毀損罪嫌。惟告訴人於偵查中自陳：案發後螢幕原僅有小裂
    痕，伊有繼續使用手機，後來越裂越大，並導致手機內儲存
    資料遺失，伊才送修等語，而觀告訴人提出之神腦國際機器
    完修單客戶存根聯，該手機報修日期為110年10月8日，是以
    ，告訴人於案發後既仍有繼續使用該手機近1月，而被告復
    是將手機丟入花圃，而非石頭、水泥等堅硬表面，是尚難僅
    以告訴人手機嗣後送修之客觀事實，逕認即為被告之行為所
    致，是尚無積極證據足認被告亦涉有毀損罪嫌，遑論以此罪
    責相繩被告，而此部分若成立犯罪，與上開起訴之強制犯罪
    事實部分，屬於想像競合犯之法律上一罪關係，爰不另為不
    起訴之處分。
四、依刑事訴訟法第251條第1項提起公訴。
　  此　致
臺灣新北地方法院
中　　華　　民　　國　 111　　年　　3 　　月　　18　　日
　　　　　　　　　　　　　　　檢　察　官  洪郁萱